臺灣屏東地方法院刑事判決　　　　　　　 94年度易字第119號
公　訴　人　臺灣屏東地方法院檢察署檢察官
被　　　告　甲○○　男　38歲.
上列被告因違反毒品危害防制條例案件，經檢察官提起公訴（94
年度毒偵字第392 號），本院判決如下：
    主  文
本件免訴。
    理  由
一、公訴意旨略以：被告甲○○前因竊盜案件，經臺灣屏東地方
    法院以90年度潮簡字第94號判處有期徒刑8 月，緩刑3 年確
    定。又因施用第二級毒品安非他命案件，經送觀察勒戒後，
    認有繼續施用毒品傾向，先送強制戒治並起訴，於民國91年
    5 月24日強制戒治期滿，施用部分經判處有期徒刑4 月確定
    ，前開竊盜案件並經撤銷緩刑，接續執行而於92年4 月4 日
    縮短刑期假釋出監，於同年月11日縮刑期滿執行完畢。另甲
    ○○於前開徒刑執行完畢釋放後又基於施用第2 級毒品安非
    他命之概括犯意，自93年6 月中旬起至同年年7 月13日止，
    連續在屏東縣潮洲鎮泗林里之甘蔗園內，施用第2 級毒品安
    非他命多次（此部分之犯行業經本署檢察官於93年10月31日
    向臺灣屏東地方法院提起公訴，並經該院於94年1 月13日以
    93 年 度易字第681 號判決確定）。詎甲○○仍不知戒除毒
    癮，復基於施用第2 級毒品安非他命之概括犯意，自94年1
    月14日某時起至同年月30日22時許止，連續在屏東縣潮洲鎮
    泗林里之甘蔗園內施用第2 級毒品安非他命多次，嗣於94年
    2 月1 日8 時30分許，為警在屏東縣萬巒鄉○○村○○○道
    路旁檳榔園工寮內查獲，並扣得第2 級毒品加安非他命3 小
    包（毛重共計2.8 公克）及玻璃吸食器1 只，因認被告涉有
    違反毒品危害防制條例第10條第2 項之罪嫌云云。
二、按案件曾經判決確定者，依刑事訴訟法第302 條第1 款之規
    定，法院即應為免訴之判決，且依同法第307 條規定，得不
    經言詞辯論而為；故對於已經提起公訴或自訴之同一案件，
    在同一法院重行起訴者，倘先行起訴或自訴部分，業經實體
    上之判決確定，則重行起訴部分，即應為免訴之判決，而無
    諭知不受理之可言。此項原則，不論實質上之一罪，或想像
    競合犯、牽連犯、連續犯等裁判上之一罪，其一部事實已經
    判決確定者，對於構成一罪之其他部分，均有其適用，乃因
    基於審判上不可分之關係，在審理事實之法院，對於全部犯
    罪事實，本應依法均予審判，故其判決確定之既判效力，自
    應及於全部之犯罪事實，若在最後審理事實法院宣示判決後
    ，始行發生之事實，既非該法院所得審判，即為該案判決之
    既判力所不能及。是既判力對於時間效力之範圍，係以最後
    審理事實法院之宣示判決日為判斷之標準，得上訴於第二審
    之第一審刑事判決，如未據上訴，其既判力之時點，自應至
    宣判之日，最高法院84年臺上字第363 號、84年臺非字第26
    5 號、82年臺上字第3275號判決、82年度第4 次刑事庭會議
    決議意旨可資參照。
三、查被告前因基於施用第二級毒品甲基安非他命之概括犯意，
    自93年6 月中旬起至94年1 月31日止，在屏東縣潮州鎮泗林
    里之甘蔗園內，以燒烤吸食煙氣之方式，連續施用第二級毒
    品甲基安非他命多次。另基於持有第一級毒品海洛因之犯意
    ，於93年4 月中旬某日，受綽號「精仔」之成年男子所託，
    持有第一級毒品海洛因1.43公克。迨於93年7 月16日6 時許
    ，為警在其位於屏東縣潮州鎮○○路56號住處，查獲其持有
    之第一級毒品海洛因4 包（合計淨重：1.43公克、空包裝重
    0.69公克）、第二級毒品甲基安非他命4 包（毛重2.4 公克
    ），及其所有供施用第二級毒品所用之玻璃吸管1 支、塑膠
    吸管3 支、與吸毒無關之小夾鏈袋9 只。經警採其尿液送驗
    結果，呈現甲基安非他命陽性反應。94年1 月31日上午9 時
    50分許，為警在屏東縣潮州鎮○○路查獲，並扣得甲基安非
    他命8 包（驗後毛重3.4 公克），涉有連續施用第二級毒品
    甲基安非他命等罪嫌，案經臺灣屏東地方法院檢察署檢察官
    於93年10月31日以93年度毒偵字第1754號向本院提起公訴，
    業經本院於94年1 月12日以93年度易第681 號判決，嗣經上
    訴於臺灣高等法院高雄分院，經該院於94年5 月19日以94年
    度上易字第178 號分別判處有期徒刑10月、3 月，應執行有
    期徒刑1 年確定，有臺灣高等法院高雄分院94年度上易字第
    178 號判決書及臺灣高等法院被告前案紀錄表各1 份附卷可
    稽。而被告於本院訊問時坦承其自94年1 月14日起，迄同年
    2 月1 日上午7 時許止，平均每隔2 日至3 日施用1 次之頻
    率，連續施用第二級毒品甲基安非他命多次等語在卷（見本
    院卷第72頁），是本件被告所涉自94年1 月14日起，迄同年
    2 月1 日上午7 時許止，連續施用第二級毒品甲基安非他命
    之犯罪事實，與被告前開連續施用第二級毒品之犯行，不僅
    時間緊接，且手段相同，又所犯均係構成要件相同之罪名，
    顯係基於概括犯意所為，二者有連續犯之裁判上一罪關係，
    依照上開說明，為前案起訴效力所及，屬同一案件，再者本
    件係於94年3 月9 日始繫屬於本院，公訴人就此裁判上一罪
    之同一案件，向本院重行起訴，本件繫屬在後，且為前開確
    定判決既判力效力所及，依照上開說明，自應不經言詞辯論
    ，逕為免訴判決之諭知。
據上論斷，應依刑事訴訟法第302 條第1 款、第307 條，判決如
主文。
中　　華　　民　　國　　94　　年　　7 　　月　　29　　日
                        刑事第三庭  審判長法  官  楊清安
                                          法  官  林家聖
                                          法  官  楊萬益
以上正本證明與原本無異。
如不服本判決應於收受本判決送達後十日內向本院提出上訴書狀
，其未敘述上訴理由者，並得於提起上訴後十日內向本院補提理
由書狀（均須按他造當事人之人數附繕本）「切勿逕送上級法院
」
中　　華　　民　　國　　94　　年　　7 　　月　　29　　日
                                          書記官  呂坤宗
